# 母公司处置股权顺流交易损益抵消问题

提问人：zichanguanli666 时间：2022-08-29 19:35:28
请教陈版主，
背景：B、C公司系A公司全资子公司，D公司系表外公司，C公司实收资本 5 亿，净资产-10亿，A公司以C公司股权作价 1 亿，与B,D公司成立合资公司E，其中A公司占50%股权，无表决权，不参与经营，安排属于类优先股，B公司与C公司各占25%股权，均无法实时控制，属于重大影响。
问题：
（ 1 ）单体层面核算：A公司对E公司50%股权是否按金融资产核算；B公司对E公司25%股权是否按长投权益法进行核算，即A、B公司单体层面具体核算方式。
（ 2 ）合并层面核算：合并层面是否需要将75%股权全部调整为权益法核算，及合并层面具体核算方式
（ 3 ）合并层面股权处置利润确认： 1 、除B公司25%股权外，其余部分相当于全部处置，确认损益 11 _0.75=8.25_ 亿。 _2_ 、相当于 _A,B_ 持股合计数均未出表，确认损益 _11_ 0.25=2.75亿

回答人：chenyiwei
由于A、B实际持股75%，但A又不参与经营，因此需根据具体情况判断A、B对合资公司是否具有控制、共同控制或重大影响。据此确定会计处理。要看“类优先股”的具体安排，包括其背后的商业目的；再分析B、D谁能主导合资公司E的财务、经营等相关活动。
如果确定A不再控制E（包括不能通过B控制E），则应视同处置子公司，确认全部（100%）的处置子公司损益，并不因为仅有25%的少数股权就确认25%的收益。